臺灣臺北地方法院刑事判決
110年度審簡字第1256號
公  訴  人  臺灣臺北地方檢察署檢察官
被      告  陳朝均



上列被告因詐欺案件，經檢察官提起公訴（109年度調偵字第384
2號），因被告於本院準備程序中自白犯罪（110年度審易字第79
1號），本院認宜由受命法官獨任逕以簡易判決處刑，爰不經通
常審判程序，判決如下：
    主      文
陳朝均犯詐欺取財罪，處拘役伍拾日，如易科罰金，以新臺幣壹
仟元折算壹日。未扣案之犯罪所得賓利牌紅色手錶壹支沒收，於
全部或一部不能沒收或不宜執行沒收時，追徵其價額。     
    事實及理由
一、本案犯罪事實及證據，除更正、補充如下外，其餘均引用檢
    察官起訴書之記載（如附件）：
　㈠起訴書犯罪事實欄一、第1至3行所載「竟意圖為自己不法之
    所有，於民國108年6月20日11時22分許，在FACEBOOK社群軟
    體與黃憶君佯稱」，應予更正、補充為「竟意圖為自己不法
    之所有，基於詐欺取財之犯意，於民國108年6月12日11時37
    分前不詳時日，以暱稱『沒問題』、『朝均』，在FACEBOOK社群
    軟體與黃憶君佯稱：」。
  ㈡起訴書犯罪事實欄一、第5至6行所載「再行匯款，詎黃憶君
    將手錶寄出後遲遲未收到款項始知受騙」，應予更正、補充
    為「再行匯款云云，致黃憶君陷於錯誤，依其指示，於108
    年6月12日11時37分許，將上開手錶寄送至上開門市。陳朝
    均則於108年6月13日17時15分許至上開門市完成取貨，因此
    詐得上開手錶。詎黃憶君將上開手錶寄出後遲遲未收到款項
    始知受騙」。
  ㈢證據部分另應補充增列「被告陳朝均於本院準備程序中之自
    白（見本院審易字卷第57頁）」。
二、論罪科刑之依據：
  ㈠核被告陳朝均所為，係犯刑法第339條第1項之詐欺取財罪。
  ㈡爰以行為人之責任為基礎，審酌被告有詐欺前科，此有臺灣
    高等法院被告前案紀錄表在卷為憑，素行非佳。其不思以正
    當方式獲取所需，明知無付款真意，竟向告訴人黃憶君詐取
    財物，影響社會正常交易安全，致告訴人受有財產損害，應
    予非難；併考量其犯後終能坦承犯行，雖與告訴人以新臺幣
    （下同）2萬元達成調解，惟迄未履行，此有本院調解筆錄
    、公務電話紀錄附卷可憑（見本院審易字卷第63至64頁、本
    院審簡字卷第15頁）；兼衡被告自述高中畢業之智識程度、
    從事洗大體之工作、日薪1,500元、未婚、無未成年子女、
    需扶養祖父等家庭生活經濟狀況（見本院審易字卷第58頁）
    ；暨其犯罪之動機、目的及手段等一切情狀，爰量處如主文
    所示之刑，並諭知易科罰金之折算標準，以示懲儆。
三、沒收部分：被告詐得之賓利牌紅色手錶1支，乃其犯罪所得
    ，既未扣案亦未實際合法發還告訴人，復無過苛調節條款之
    適用餘地，爰依刑法第38條之1第1項前段、第3項規定沒收
    ，並於全部或一部不能沒收或不宜執行沒收時，追徵其價額
    。
四、依刑事訴訟法第449條第2項、第3項、第450條第1項、第454
    條第2項，刑法第339條第1項、第41條第1項前段、第38條之
    1第1項前段、第3項，刑法施行法第1條之1第1項，逕以簡易
    判決處刑如主文。
本案經檢察官鄭少珏提起公訴，檢察官劉文婷到庭執行職務。
中　　華　　民　　國　　110 　年　　10　　月　　26　　日
　　　　　　　　　刑事第二十二庭法　官　葉詩佳
上正本證明與原本無異。 
如不服本判決應於收受送達後20日內向本院提出上訴書狀，並應
敘述具體理由；其未敘述上訴理由者，應於上訴期間屆滿後20日
內向本院補提理由書（均須按他造當事人之人數附繕本）「切勿
逕送上級法院」。告訴人或被害人如對於本判決不服者，應具備
理由請求檢察官上訴，其上訴期間之計算係以檢察官收受判決正
本之日期為準。 因疫情而遲誤不變期間，得向法院聲請回復原
狀。
                                書記官  巫佳蒨 
中　　華　　民　　國　　110 　年　　10　　月　　26　　日
附錄本案論罪科刑法條全文：
中華民國刑法第339條
（普通詐欺罪）
意圖為自己或第三人不法之所有，以詐術使人將本人或第三人之
物交付者，處5年以下有期徒刑、拘役或科或併科50萬元以下罰
金。
以前項方法得財產上不法之利益或使第三人得之者，亦同。
前二項之未遂犯罰之。
附件：
臺灣臺北地方檢察署檢察官起訴書
                                   109年度調偵字第3842號
　　被　　　告　陳朝均　男　26歲（民國00年00月00日生）
　　　　　　　　　　　　住桃園市○○區○○○路0000巷00弄
　　　　　　　　　　　　　000號
　　　　　　　　　　　　國民身分證統一編號：Z000000000號
上列被告因詐欺案件，業經偵查終結，認應提起公訴，茲將犯罪
事實及證據並所犯法條分敘如下：
　　　　犯罪事實
一、陳朝均無付款之真意，竟意圖為自己不法之所有，於民國10
    8年6月20日11時22分許，在FACEBOOK社群軟體與黃憶君佯稱
    欲以新臺幣（下同）15,000元之價格向其購買手錶(廠牌：
    賓利、紅色)1只，並要求黃憶君先將手錶寄送至桃園市○○區
    ○○路0段000號1樓7-11成龍門市後再行匯款，詎黃憶君將手
    錶寄出後遲遲未收到款項始知受騙。
二、案經黃憶君訴由臺北市政府警察局中山分局報告偵辦。
　　　　證據並所犯法條
一、證據清單及待證事實：
編號 證據名稱 待證事實 1 被告陳朝均於警詢及偵查中不利己之供述 坦承：伊確實有購買系爭手錶。 辯稱：後來朋友說該手錶只有3、 4千元的價值，伊就不想買，但賣家說不能退，伊會編一個會計是因為不爽云云。 2 告訴人黃憶君於警詢及偵查中之指證 證明： 1.全部犯罪事實。 2.當時係在其位於臺北市中山區之住處使用FACEBOOK與被告聯繫之事實。 3 告訴人手機訊息照片 證明被告已收到手錶，並向告訴人陳稱：「我相信東西是真的  我已經請我們會計處理帳務  星期一早上您幫我確認一下  是否有金錢入帳  感恩  」之事實。 
二、核被告陳朝均所為，係犯刑法第339條第1項詐欺取財罪嫌。
三、依刑事訴訟法第251條第1項提起公訴。
　　此　致
臺灣臺北地方法院
中　　華　　民　　國　 110　　年　　4 　　月　　30　　日
　　　　　　　　　　　　　　　檢　察　官　鄭  少  珏 
本件正本證明與原本無異
中　　華　　民　　國　 110　　年　  5 　　月　  5   　日
　　　　　　　　　　　        書  記  官  簡  卲  瑄
附錄本案所犯法條全文
中華民國刑法第320條
意圖為自己或第三人不法之所有，而竊取他人之動產者，為竊盜
罪，處 5 年以下有期徒刑、拘役或 50 萬元以下罰金。
意圖為自己或第三人不法之利益，而竊佔他人之不動產者，依前
項之規定處斷。
前二項之未遂犯罰之。